【裁判字號】    88,易,536
【裁判日期】    890121
【裁判案由】    毀損等
【裁判全文】
臺灣基隆地方法院刑事判決                          八十八年度易字第五三六號
    公  訴  人  臺灣基隆地方法院檢察署檢察官
    被      告  丙○○
    選任辯護人  游蕙菁
右列被告因毀損等案件，經檢察官提起公訴（八十八年度偵字第一０三六號），本院
判決如左：
    主  文
丙○○以加害生命之事，恐嚇他人致生危害於安全，處拘役肆拾日，如易科罰金，以
佰元折算壹日，緩刑貳年。
    事  實
一、丙○○因與其妻甲○○婚後不睦，甲○○攜女蘇靖雯暫返回基隆市○○路十八號
    三樓之二其娘家居住，為此丙○○乃心生不滿。於民國八十七年十一月七日上午
    八時許，丙○○前往前開處所要求其妻返家並欲抱回其女蘇靖雯，因久按電鈴無
    人回應，一時氣憤之下，竟以腳將木門左側踹破大洞（毀損部分業據告訴人乙○○撤回告訴），並自行開門進入屋內後，手指甲○○以加害生命之事恐嚇稱「不
    要假瘋（以台語發音），否則要讓你全家死得很難看」等語，致甲○○心生畏懼
    ，而生危害於安全。
二、案經告訴人甲○○訴請臺灣基隆地方法院檢察官偵查起訴。
    理  由
一、訊據被告丙○○固坦承有至甲○○娘家找人，然矢口否認有恐嚇之犯行，辯稱：
    去找甲○○是希望將女兒蘇靖雯抱回家，可能口氣較凶，但沒有說要讓她（甲○○）全家死得很難看云云。惟查，被告丙○○至甲○○住處恐嚇之事實，迭據被
    害人甲○○指訴綦詳，核與證人乙○○於偵查中及本院審理時證稱：當天早上有
    聽到樓下大門電鈴按得很急，後來又聽到有人在踹門的聲音，我和我姊姊甲○○
    在客廳時看到木製的大門被踹破，當時有看到是我姊夫丙○○便幫他開門，姊夫
    進屋後很生氣的站在房間內將小孩抱起，有聽到姊夫對姊姊說不要太假瘋等語相
    符，是被告前開所辯，顯屬事後卸責之詞，難以憑採。被告恐嚇之事證明確，犯
    行洵堪認定。
二、核被告丙○○所為，係犯刑法第三百零五條之恐嚇罪。爰審酌被告犯罪之動機、
    目的、手段、所生危害、犯後態度已獲得被害人之原諒等一切情狀，量如主文所
    示之刑，並諭知易科罰金之折算標準，以示儆懲。又查被告前未曾受有期徒刑以
    上刑之宣告，有本院被告全國前案紀錄表一紙附卷可稽，其犯罪後已深知悔悟，
    本院認其經此教訓後，當知警惕，應無再犯之虞，因認其所宣告之刑，以暫不執
    行為適當，併予宣告緩刑二年，以啟自新。
三、至公訴人另以被告丙○○，於民國八十七年十一月七日上午八時許，前往該愛六
    路十八號三樓之二要其妻返家並欲抱回其女蘇靖雯，氣憤下，以腳將木門左側踹
    破大洞，致使該門喪失防閒效用，足生損害於甲○○及居住該處甲○○之妹乙○○，因認涉有刑法第三百五十四條之毀損罪。按告訴乃論之罪，告訴人於第一審
    辯論終結前得撤回其告訴；又告訴經撤回者，應諭知不受理之判決，刑事訴訟法
    第二百三十八條第一項、第三百零三條第三款分別定有明文。查本件告訴人乙○○告訴被告踹損大門等情，公訴人認係犯刑法第三百五十四條之毀損罪，依同法
    第三百五十七條之規定，須告訴乃論，茲據告訴人當庭撤回其告訴，惟公訴意旨
    認此部分與前揭論罪科刑之恐嚇罪間有方法結果之牽連關係，屬裁判上一罪，爰
    爰不另為不受理之諭知。
據上論斷，應依刑事訴訟法第二百九十九條第一項前段、刑法第三百零五條、第四十
一條、第七十四條第一款、罰金罰鍰提高標準條例第一條前段、第二條判決如主文。
本案經檢察官林楨森到庭執行職務。
中      華      民    國      八十九      年      一    月  二十一    日
                                臺灣基隆地方法院刑事第三庭
                                        法  官  何  怡  穎
右正本證明與原本無異。
對於本件判決如有不服，應於收受送達後十日內，向本院提出上訴書狀，上訴於臺灣
高等法院，並按他造當事人之人數附具繕本。
                                        書記官  莊  國  南
中      華      民      國      八十九      年      一    月  二十七    日
附錄論罪法條：
刑法第三百零五條：
以加害生命、身體、自由、名譽、財產之事恐嚇他人，致生危害於安全者，處二年以
下有期徒刑、拘役或三百元以下罰金。


司法院資訊處製作；財團法人民間司法改革基金會備份。
